【裁判字號】    98,親,84
【裁判日期】    980922
【裁判案由】    否認婚生子女
【裁判全文】
臺灣彰化地方法院民事判決                98年度親字第84號
原      告  乙○○○
被      告  丙○○
兼法定代理
人          甲○○
上列當事人間否認婚生子女事件，本院於民國98年9月15日言詞
辯論終結，判決如下：
    主      文
確認被告丙○○（男，民國九十八年六月廿五日生，身分證統一
編號：Ｚ000000000號）非原告自被告甲○○受胎所生之子。
訴訟費用新臺幣仟元由被告負擔。
    事實及理由
一、原告起訴主張略以：原告與被告甲○○於民國（下同）93年
    11月1日結婚，婚後原告於94年1月即離家，並與訴外人力
    禎同居，嗣兩造於97年12月10日達成協議離婚，原告並於98
    年6月25日產下被告丙○○，被告丙○○雖係原告與被告甲
    ○○於婚姻存續期間受胎，惟受孕時原告早已離開被告甲○
    ○，並與訴外人力禎同居，被告丙○○實非原告自被告甲
    ○○所受胎，惟因法律明定受胎期間之計算，被告丙○○仍
    被依法推定為被告甲○○之婚生子女，顯與實情不符，爰提
    起本件訴訟等語。並聲明如主文所示。
二、被告甲○○則以：伊與原告是97年就離婚，同年9月就沒有
    與原告同住，同意原告之主張及對於血緣鑑定報告書沒有意
    見等語。
三、原告主張之事實，業據其提出戶籍謄本及DNA基因圖譜型別
    分析報告在卷可稽。經觀前揭DNA基因圖譜型別分析報告上
    記載：「送檢力禎（即訴外人）與乙○○○之子（即被告
    丙○○）之檢體，其相對應之各DNA型均無矛盾，存在一親
    等直系血親血緣關係之機率為99.9999%。CPI值=0000000000
    .4，PP值=0.999999。」等語，核與原告之主張相符，而被
    告甲○○亦同意原告所主張之事實，是經揆諸前揭事證，原
    告主張被告丙○○非其自被告甲○○受胎所生乙情，應值採
    信。
四、按從子女出生日回溯第一百八十一日起至第三百零二日止，
    為受胎期間。能證明受胎回溯在前項第一百八十一日以內或
    第三百零二日以前者，以其期間為受胎期間。又妻之受胎，
    係在婚姻關係存續中者，推定其所生子女為婚生子女。前項
    推定，夫妻之一方或子女能證明子女非為婚生子女者，得提
    起否認之訴。前項否認之訴，夫妻之一方自知悉該子女非為
    婚生子女，或子女自知悉其非為婚生子女之時起二年內為之
    ，民法第一千零六十二條、第一千零六十三條第一項、第二
    項前段定有明文。本件被告丙○○受胎期間，既在原告與被
    告甲○○婚姻關係存續中，依法自應推定被告丙○○為原告
    與被告甲○○之婚生子。然被告丙○○既非原告自被告甲○
    ○受胎所生等情，已如前述，則原告於98年8月12日（參見
    起訴狀上本院收狀章日期），即在知悉子女出生之日起二年
    內，提起本件否認子女訴訟，依前揭法律規定，為有理由，
    應予准許。
五、訴訟費用負擔之依據：民事訴訟法第七十八條、第八十五條
    第一項。
中    華    民    國    98    年    9     月    22    日
                        臺灣彰化地方法院家事法庭
                              法    官  謝仁棠
以上正本係照原本作成。
如對本判決上訴，須於判決送達後二十日之不變期間內，向本院
提出上訴狀（需附繕本）。
中    華    民    國    98    年    9     月    22    日
                                書記官  陳瑤芳


司法院資訊處製作；財團法人民間司法改革基金會備份。
